臺灣板橋地方法院刑事判決　　　　　　　96年度訴字第2413號
公　訴　人　臺灣板橋地方法院檢察署檢察官
被　　　告　甲○○
　　　　　　乙○○
　　　　　　　　　　號2樓
　　　　　　　　　（現另案於臺灣臺北監獄臺北分監執行中）
　　　　　　丙○○
上列被告因搶奪等案件，經檢察官提起公訴（96年度偵字第1136
6 號），被告就被訴事實為有罪之陳述，本院告知被告簡式審判
程序之旨，並聽取當事人之意見後，經合議庭裁定由受命法官獨
任進行簡式審判程序，本院判決如下：
    主  文
甲○○竊盜，累犯，處有期徒刑參月，扣案之鑰匙壹把沒收；又
竊盜，累犯，處有期徒刑參月，扣案之鑰匙壹把沒收；又犯如附
表一所示之罪，各處如附表一所示之宣告刑。附表一編號一所示
之罪減刑，詳如附表一編號一所示。應執行有期徒刑肆年，扣案
之鑰匙壹把沒收。
乙○○犯如附表一所示之罪，各處如附表一所示之宣告刑。附表
一編號一所示之罪減刑，詳如附表一編號一所示。應執行有期徒
刑肆年陸月。
丙○○犯如附表二所示之罪，各處如附表二所示之宣告刑。應執
行拘役壹佰零伍日，如易科罰金，均以新臺幣壹仟元折算壹日。
    事  實
一、甲○○前於民國93年8 月間因違反毒品危害防制條例案件，
    經本院以93年度訴字第2383號判決分別判處有期徒刑10月、
    4 月，應執行有期徒刑1 年，於94年4 月1 日確定，於96年
    3 月25日縮短刑期執行完畢；又因搶奪等案件，經本院以94
    年度訴字第323 號判決分別判處有期徒刑1 年、4 月，應執
    行有期徒刑1 年2 月，嗣經提起上訴，經臺灣高等法院以94
    年度上訴字第1392號判決判處原判決撤銷，甲○○所犯搶奪
    罪部分，應處有期徒刑1 年3 月，並於94年8 月11日確定，
    前開二案接續執行，甫於96年3 月25日縮刑期滿執行完畢（
    於本案構成累犯）。乙○○前於92年間因違反毒品危害防制
    條例案件，經本院以93年度訴字第494 號判決分別判處有期
    徒刑8 月、3 月，應執行有期徒刑9 月，於93年6 月24日確
    定；又於93年6 月間，因違反毒品危害防制條例案件，經本
    院於94年1 月24日以93年度訴字第1674號判決分別判處有期
    徒刑8 月、4 月，應執行有期徒刑10月確定；以上4 罪經本
    院於94年5 月2 日以94年度聲字第817 號裁定應執行有期徒
    刑1 年6 月確定，於93年9 月19日入監執行，復於95年1 月
    11日假釋付保護管束，而於95年3 月7 保護管束期滿，未經
    撤銷假釋，其有期徒刑以已執行完畢論（於本案構成累犯）
    。
二、詎其等竟不知悔改，甲○○意圖為自己不法所有，基於竊盜
    之犯意，先後於96 年5月8 日15時40分許、96年5 月10日15
    時許，分別至臺北縣新莊市○○街、臺北縣新莊市○○路12
    7 號前，持自備鑰匙1 把竊取侯惠玲所有之車牌LP7-426 號
    機車、翁靖庭所有之車牌AH2-955 號機車，供己騎用。復自
    96年4 月9 日起至96年5 月10日止，與乙○○基於意圖為自
    己不法所有之犯意聯絡，於附表一所示時間、地點，由乙○○騎乘由甲○○提供之機車搭載甲○○，以趁人不備從被害
    人後方騎車行搶之方式，連續搶奪如附表一所示被害人之財
    物。又丙○○明知甲○○、乙○○於96年5 月6 日14時50分
    起至同年月11日某時止，至其所經營位於臺北縣三重市重新
    橋下跳蚤市場之「七七維修站」內所販售之手機5 支為來路
    不明之贓物（手機遭搶時、地詳如附表一所示），竟分別基
    於故買贓物之犯意，於附表二所示之時間，以新臺幣（下同
    ）1,000 元至3,000 元不等之價格買受之，供己轉售予他人
    牟利。嗣甲○○於96年5 月14日14時許（起訴書誤載為96年
    5 月4 日14時許）在臺北縣泰山鄉○○路143 巷7 號為警查
    獲，並扣得機車鑰匙1 把、針筒2 支、海洛因1 包（淨重0.
    15公克，其涉犯施用毒品部分, 經檢察官另案偵辦中）等物
    。甲○○則於上開竊盜犯行及附表一編號二至十所示之搶奪
    犯行未被有偵查權之公務員或機關發覺前，即向臺北縣政府
    警察局新莊分局警員表明涉犯上開案件而自首，且坦承犯行
    進而接受裁判。
三、案經葉連圴、張君屹、黃庭霈告訴臺北縣政府警察局新莊分
    局報告臺灣板橋地方法院檢察署檢察官偵查起訴，經合議庭
    裁定改依簡式審判程序審理。
    理  由
壹、程序方面：
    查本件被告甲○○、乙○○、丙○○所犯以下各罪，並非死
    刑、無期徒刑、最輕本刑為3 年以上有期徒刑之罪或高等法
    院管轄第一審案件，而其於準備程序進行中，被告甲○○等
    人先就被訴事實為有罪之陳述，經法官告知簡式審判程序之
    旨，並聽取公訴人及被告之意見後，本院認適宜改依簡式審
    判程序進行，爰依刑事訴訟法第273 條之1 第1 項、第284
    條之1 規定，由本院合議庭以裁定由受命法官獨任進行簡式
    審判程序，合先敘明。
貳、實體方面：
一、上開犯罪事實，業據被告甲○○、乙○○、丙○○於警詢、
    偵訊及本院調查、審理時坦承不諱，其等所述互核相符，且
    與證人葉連圴、張君屹、黃庭霈、黃秋蓮、高秀惠、彭淑貞
    、傅敏玲、侯惠玲、翁靖庭、黃秀蘭、徐琤琤、陳姵媛於警
    詢時指訴及證人吳義信於警詢、偵查中之證述情節相合，並
    有機車鑰匙1 把扣案可資佐證，復有贓物認領保管單11紙、
    扣押物品清單1 份、臺北縣政府警察局車輛協尋電腦輸入單
    2 紙、切結承諾書1 紙、現場及贓物照片17幀在卷可稽，被
    告自白查與事實相符，應堪採信。本案事證已甚明確，被告
    犯行洵堪認定，應依法論科。
二、核被告甲○○先後竊取機車之犯行，均係犯刑法第320 條第
    1 項之竊盜罪；又被告甲○○與乙○○所犯如附表一編號一
    至十所示之犯罪，均係犯刑法第325 條第1 項之搶奪罪。被
    告丙○○所為如附表二編號一至四所示之犯罪，均係犯刑法
    第349 條第2 項之故買贓物罪（起訴書誤引刑法第349 條第
    1 項）。被告甲○○與被告乙○○間，就上開搶奪犯行，有
    犯意聯絡及行為分擔，為共同正犯。被告甲○○所犯上開竊
    盜及如附表一編號一至十所示之搶奪犯行間，犯意各別，行
    為互殊，應予分論併罰。被告乙○○所犯如附表一編號一至
    十所示之搶奪犯行間，犯意各別，行為互殊，應予分論併罰
    。被告丙○○所犯如附表二編號一至四所示之故買贓物犯行
    間，犯意各別，行為互殊，應予分論併罰。又被告甲○○、
    乙○○均有事實欄一所載之犯罪、科刑與刑之執行完畢紀錄
    ，此有臺灣高等法院被告前案紀錄表2 份在卷可按，其等於
    有期徒刑之執行完畢後5 年內，均故意再犯本件有期徒刑以
    上之罪，均為累犯，應俱依刑法第47條第1項 之規定加重其
    刑。被告甲○○於上開竊盜及附表一編號二至十所示之搶奪
    犯行未被有偵查權之警察機關發覺前，即向臺北縣政府警察
    局新莊分局警員曾益成表示涉犯上開案件而自首，並進而接
    受裁判乙節，有臺北縣政府警察局新莊分局警員曾益成到庭
    證述明確（詳本院96年9 月7 日審判筆錄第3-5 頁），爰依
    刑法第62條前段規定減輕其刑，並依法先加後減之。審酌被
    告甲○○、乙○○有前開犯罪前科，足見素行不佳，又正值
    青年，竟不循正當途徑獲取財物，反思不勞而獲，被告甲○○犯2 次竊盜犯行，與被告乙○○共犯10次搶奪犯行，並以
    獨行之女子為搶奪對象，造成民眾之恐懼，嚴重危害社會治
    安，惡性重大；被告丙○○並無前科，素行尚可，其故買贓
    物之行為，致使贓物追索困難，然其等在偵審中均能直承犯
    行，犯後態度尚稱良好等一切情狀，分別量處如主文所示之
    刑，並定其應執行之刑，另就被告丙○○部分諭知易科罰金
    之折算標準，以資懲儆。又被告甲○○、乙○○所犯如附表
    一編號一所示之犯罪時間係在96年4 月24日以前，合於中華
    民國九十六年罪犯減刑條例所定之減刑條件，爰依該條例第
    2 條第1 項第3 款規定，將其前開宣告刑減為如附表一編號
    一所示之刑。至扣案鑰匙1 把，係被告甲○○所有，供犯本
    件竊盜犯行所用之物，業據被告甲○○自承在卷（詳本院96
    年7 月24日準備程序筆錄），爰依刑法第38條第1 項第2款
    之規定沒收之。另扣案之針筒2 支、海洛因1 包（淨重0.15
    公克）等物，與本件搶奪等罪無涉，爰不予宣告沒收，附此
    敘明。又主文關於宣告沒收部分，不在減刑範圍之內，應照
    主文宣告內容執行，併予敘明。
據上論結，應依刑事訴訟法第273 條之1 第1 項、第299 條第1
項前段，刑法第28條、第320 條第1 項、第325 條第1 項、第34
9 條第2 項、第62條前段、第47條第1 項、第41條第1 項前段、
第51條第5 款、第51條第6 款、第38條第1 項第2 款，刑法施行
法第1 條之1 第1 項、第2 項前段，中華民國九十六年罪犯減刑
條例第2 條第1 項第3 款、第7 條，判決如主文。
本案經檢察官吳宗光到庭執行職務。
中　　華　　民　　國　　96　　年　　9 　　月　　14　　日
　　　　          　刑事第十七庭法　官  鄭燕璘
以上正本證明與原本無異。
如不服本判決，應於判決送達後10日內向本院提出上訴書狀敘明
上訴理由(應附繕本)，上訴於臺灣高等法院。
                                書記官　呂紹明
中　　華　　民　　國　　96　　年　　9 　　月　　14　　日
附錄本案論罪科刑法條全文：
刑法第325條第1項：
意圖為自己或第三人不法之所有，而搶奪他人之動產者，處6月
以上5年以下有期徒刑。
刑法第320條第1項：
意圖為自己或第三人不法之所有，而竊取他人之動產者，為竊盜
罪，處 5 年以下有期徒刑、拘役或 5 百元以下罰金。
刑法第349條第2項：
搬運、寄藏、故買贓物或為牙保者，處5年以下有期徒刑、拘役
或科或併科 1 千元以下罰金。
附表一：
┌──┬────┬────┬───┬─────────┬───────┐
│編號│犯罪時間│犯罪地點│被害人│  犯  罪  所  得  │  宣  告  刑  │
├──┼────┼────┼───┼─────────┼───────┤
│一  │96年4月9│臺北縣新│葉連圴│現金500元、身分證 │甲○○共同意圖│
│    │日13時45│莊市八德│      │、金融卡、健保卡各│為自己不法之所│
│    │分許    │街78巷口│      │1張、鑰匙1串、手機│有，而搶奪他人│
│    │        │        │      │1支等物。         │之動產，累犯，│
│    │        │        │      │                  │處有期徒刑拾月│
│    │        │        │      │                  │，減為有期徒刑│
│    │        │        │      │                  │伍月。        │
│    │        │        │      │                  ├───────┤
│    │        │        │      │                  │乙○○共同意圖│
│    │        │        │      │                  │為自己不法之所│
│    │        │        │      │                  │有，而搶奪他人│
│    │        │        │      │                  │之動產，累犯，│
│    │        │        │      │                  │處有期徒刑拾月│
│    │        │        │      │                  │，減為有期徒刑│
│    │        │        │      │                  │伍月。        │
├──┼────┼────┼───┼─────────┼───────┤
│二  │96年4月 │臺北縣泰│張君屹│背包1只（內有美金1│甲○○共同意圖│
│    │30日19時│山鄉泰林│      │元、身分證、健保卡│為自己不法之所│
│    │30分許  │路2段116│      │、信用卡、會員卡各│有，而搶奪他人│
│    │        │巷內    │      │1張、帳號卡、金融 │之動產，累犯，│
│    │        │        │      │卡各2張、鑰匙1串、│處有期徒刑拾月│
│    │        │        │      │手機1支等物）。   │。            │
│    │        │        │      │                  ├───────┤
│    │        │        │      │                  │乙○○共同意圖│
│    │        │        │      │                  │為自己不法之所│
│    │        │        │      │                  │有，而搶奪他人│
│    │        │        │      │                  │之動產，累犯，│
│    │        │        │      │                  │處有期徒刑拾壹│
│    │        │        │      │                  │月。          │
├──┼────┼────┼───┼─────────┼───────┤
│三  │96年5月1│臺北縣新│黃秋蓮│手提包1只（內有現 │甲○○共同意圖│
│    │日19時58│莊市華興│      │金2萬元、身分證、 │為自己不法之所│
│    │分許    │街10號前│      │金融卡、駕照、健保│有，而搶奪他人│
│    │        │        │      │卡各1張、手機1支等│之動產，累犯，│
│    │        │        │      │物）。            │處有期徒刑拾月│
│    │        │        │      │                  │。            │
│    │        │        │      │                  ├───────┤
│    │        │        │      │                  │乙○○共同意圖│
│    │        │        │      │                  │為自己不法之所│
│    │        │        │      │                  │有，而搶奪他人│
│    │        │        │      │                  │之動產，累犯，│
│    │        │        │      │                  │處有期徒刑拾壹│
│    │        │        │      │                  │月。          │
├──┼────┼────┼───┼─────────┼───────┤
│四  │96年5月4│臺北縣新│高秀惠│手提包1只（內有現 │甲○○共同意圖│
│    │日19時15│莊市公園│      │金1,600元、身分證 │為自己不法之所│
│    │分許    │路5號前 │      │、健保卡各1張、金 │有，而搶奪他人│
│    │        │        │      │融卡3張、鑰匙1串、│之動產，累犯，│
│    │        │        │      │手機1支等物）。   │處有期徒刑拾月│
│    │        │        │      │                  │。            │
│    │        │        │      │                  ├───────┤
│    │        │        │      │                  │乙○○共同意圖│
│    │        │        │      │                  │為自己不法之所│
│    │        │        │      │                  │有，而搶奪他人│
│    │        │        │      │                  │之動產，累犯，│
│    │        │        │      │                  │處有期徒刑拾壹│
│    │        │        │      │                  │月。          │
├──┼────┼────┼───┼─────────┼───────┤
│五  │96年5月4│臺北縣泰│黃庭霈│背包1只（內有健保 │甲○○共同意圖│
│    │日19時53│山鄉福泰│      │卡、識別證、學生證│為自己不法之所│
│    │分許    │街24巷內│      │、社員證、閱覽證、│有，而搶奪他人│
│    │        │        │      │悠遊卡各1張、鑰匙 │之動產，累犯，│
│    │        │        │      │1串等物）。       │處有期徒刑拾月│
│    │        │        │      │                  │。            │
│    │        │        │      │                  ├───────┤
│    │        │        │      │                  │乙○○共同意圖│
│    │        │        │      │                  │為自己不法之所│
│    │        │        │      │                  │有，而搶奪他人│
│    │        │        │      │                  │之動產，累犯，│
│    │        │        │      │                  │處有期徒刑拾壹│
│    │        │        │      │                  │月。          │
├──┼────┼────┼───┼─────────┼───────┤
│六  │96年5月6│臺北縣新│彭淑貞│皮包1只（內有現金 │甲○○共同意圖│
│    │日19時58│莊市幸福│      │3,000元、身分證、 │為自己不法之所│
│    │號      │路、中和│      │金融卡、健保卡、悠│有，而搶奪他人│
│    │        │街口    │      │遊卡各1張、信用卡2│之動產，累犯，│
│    │        │        │      │張、手機1支等物） │處有期徒刑拾月│
│    │        │        │      │。                │。            │
│    │        │        │      │                  ├───────┤
│    │        │        │      │                  │乙○○共同意圖│
│    │        │        │      │                  │為自己不法之所│
│    │        │        │      │                  │有，而搶奪他人│
│    │        │        │      │                  │之動產，累犯，│
│    │        │        │      │                  │處有期徒刑拾壹│
│    │        │        │      │                  │月。          │
├──┼────┼────┼───┼─────────┼───────┤
│七  │96年5月6│臺北縣泰│黃秀蘭│手提包1只（內有現 │甲○○共同意圖│
│    │日14時50│山鄉憲訓│      │金10,000元、身分證│為自己不法之所│
│    │分許    │中心附近│      │、健保卡各1張殘障 │有，而搶奪他人│
│    │        │        │      │手冊1本、鑰匙1穿、│之動產，累犯，│
│    │        │        │      │手機1只等物）。   │處有期徒刑拾月│
│    │        │        │      │                  │。            │
│    │        │        │      │                  ├───────┤
│    │        │        │      │                  │乙○○共同意圖│
│    │        │        │      │                  │為自己不法之所│
│    │        │        │      │                  │有，而搶奪他人│
│    │        │        │      │                  │之動產，累犯，│
│    │        │        │      │                  │處有期徒刑拾壹│
│    │        │        │      │                  │月。          │
├──┼────┼────┼───┼─────────┼───────┤
│八  │96年5月6│臺北縣新│陳姵媛│手提包1只（現金400│甲○○共同意圖│
│    │日      │莊市公園│      │元、鑰匙1串、手機 │為自己不法之所│
│    │        │路附近  │      │1支等物）。       │有，而搶奪他人│
│    │        │        │      │                  │之動產，累犯，│
│    │        │        │      │                  │處有期徒刑拾月│
│    │        │        │      │                  │。            │
│    │        │        │      │                  ├───────┤
│    │        │        │      │                  │乙○○共同意圖│
│    │        │        │      │                  │為自己不法之所│
│    │        │        │      │                  │有，而搶奪他人│
│    │        │        │      │                  │之動產，累犯，│
│    │        │        │      │                  │處有期徒刑拾壹│
│    │        │        │      │                  │月。          │
├──┼────┼────┼───┼─────────┼───────┤
│九  │96年5月7│臺北縣泰│傅敏玲│現金5,000元、身分 │甲○○共同意圖│
│    │日19時55│山鄉美寧│      │證、健保卡、行照各│為自己不法之所│
│    │分許    │街104號 │      │1張、信用卡6張、會│有，而搶奪他人│
│    │        │前      │      │員卡5張、支票1張印│之動產，累犯，│
│    │        │        │      │章1枚、手機3支等物│處有期徒刑拾月│
│    │        │        │      │。                │。            │
│    │        │        │      │                  ├───────┤
│    │        │        │      │                  │乙○○共同意圖│
│    │        │        │      │                  │為自己不法之所│
│    │        │        │      │                  │有，而搶奪他人│
│    │        │        │      │                  │之動產，累犯，│
│    │        │        │      │                  │處有期徒刑拾壹│
│    │        │        │      │                  │月。          │
├──┼────┼────┼───┼─────────┼───────┤
│十  │96年5月 │臺北縣泰│徐琤琤│手提包1只（內有皮 │甲○○共同意圖│
│    │10日19時│山鄉美寧│      │夾1只、身分證、健 │為自己不法之所│
│    │50分許  │街107號 │      │保卡、汽車駕照、機│有，而搶奪他人│
│    │        │前      │      │車駕照、機車行照、│之動產，累犯，│
│    │        │        │      │汽車行照、自然人憑│處有期徒刑拾月│
│    │        │        │      │證各1張、現金     │。            │
│    │        │        │      │13,000元、零錢包1 ├───────┤
│    │        │        │      │只、吳仁偉所有之身│乙○○共同意圖│
│    │        │        │      │分證、健保卡、駕照│為自己不法之所│
│    │        │        │      │、行照、支票各1張 │有，而搶奪他人│
│    │        │        │      │、金融卡2張、現金 │之動產，累犯，│
│    │        │        │      │1,000元、手機2支等│處有期徒刑拾壹│
│    │        │        │      │物）。            │月。          │
└──┴────┴────┴───┴─────────┴───────┘
附表二：
┌──┬──────┬──────┬─────┬───┬───────┐
│編號│甲○○、林仕│故買贓物時間│ 手機序號 │被害人│  宣  告  刑  │
│    │文搶奪之時間│            │          │      │              │
├──┼──────┼──────┼─────┼───┼───────┤
│一  │96年5月6日19│96年5 月6 日│0000000000│彭淑貞│丙○○故買贓物│
│    │時58分許    │19時58分以後│30893 號手│      │，處拘役貳拾伍│
│    │            │至96年5 月8 │機1支     │      │日，如易科罰金│
│    │            │日間之某日時│          │      │，以新臺幣壹仟│
│    │            │            │          │      │元折算壹日。  │
├──┼──────┼──────┼─────┼───┼───────┤
│二  │96年5月6日14│96年5 月6 日│0000000000│黃秀蘭│丙○○故買贓物│
│    │時50分許    │14時50分以後│47203 號手│      │，處拘役貳拾伍│
│    │            │至96年5 月8 │機1支     │      │日，如易科罰金│
│    │            │日間之某日時│          │      │，以新臺幣壹仟│
│    │            │            │          │      │元折算壹日。  │
├──┼──────┼──────┼─────┼───┼───────┤
│三  │96年5月10日 │96年5 月11日│0000000000│徐琤琤│丙○○故買贓物│
│    │19時50分許  │某時        │85341 號及│      │，處拘役參拾伍│
│    │            │            │0000000000│      │日，如易科罰金│
│    │            │            │47300 號手│      │，以新臺幣壹仟│
│    │            │            │機各1支   │      │元折算壹日。  │
├──┼──────┼──────┼─────┼───┼───────┤
│四  │96年5月6日  │96年5 月9 日│0000000000│陳姵媛│丙○○故買贓物│
│    │某時        │某時        │號手機1支 │      │，處拘役貳拾伍│
│    │            │            │          │      │日，如易科罰金│
│    │            │            │          │      │，以新臺幣壹仟│
│    │            │            │          │      │元折算壹日。  │
└──┴──────┴──────┴─────┴───┴───────┘
